# 请问共用一个品牌是否构成关联方交易？

提问人：jianzz 时间：2021-03-27 08:05:08
好比会计师事务所网络共用一个品牌，中国成员所与其他国家成员所开展合作，是否构成关联方交易？

回答人：chenyiwei
和关联方共用品牌，构成关联方交易。
但是，认定关联交易的前提是存在关联方关系，而不是相反（即，不能仅仅因为共用品牌即推断双方存在关联方关系）。因此你所举的事务所网络的例子是不合适的。